臺灣桃園地方法院刑事判決　　　　　　　　　　　　　九十一年度易字第九七六號
　　公　訴　人　臺灣桃園地方法院檢察署檢察官
　　被　　　告　甲○○
右列被告因竊盜案件，經檢察官提起公訴（九十一年度偵字第四九○三號），本院判
決如左：
        主  文
甲○○竊盜，累犯，處有期徒刑陸月，如易科罰金以佰元折算壹日。
扣案之小型活動板手壹支沒收。
        事  實
一、甲○○於民國八十七年間曾因妨害名譽及恐嚇危害安全等罪，經台灣高等法院分
    別判處有期徒刑四月、三月，應執行有期徒刑五月確定，並於民國八十八年四月
    十六日易科罰金執行完畢。詎仍不知惕勉，復意圖為自己不法之所有，於民國九
    十一年一月十六日晚上八、九時許，在桃園縣龜山鄉長庚醫院停車場內，持其所
    有長約十一公分之小活動板手，竊取乙○○所有停放在該停車場之號碼六Ｂ－五
    一五三號車牌二面，得手後將之改懸於其所有Ｌ九－三六九二號（車牌已註銷）
    自小客車上使用。嗣於民國九十一年三月四日凌晨三時二十分許，在桃園縣中壢
    市○○路與中山路口，為警攔檢查獲，並扣得上揭小型活動扳手一支。
二、案經桃園縣警察局移請臺灣桃園地方法院檢察署檢察官偵查後起訴。
        理  由
一、右揭事實，迭據被告於檢、警偵訊及本院審理時坦承不諱，核與被害人乙○○於
    警訊時指述之情節相符，並有贓物領據、車籍作業系統－查詢認可資料及車輛竊
    盜、車牌失竊資料個別查詢報表－查詢車牌認可資料等各一紙、照片影本二幀附
    卷可稽以及活動板手一支扣案可稽，事證明確，被告犯行堪以認定。
二、按刑法第三百二十一條第一項第三款所謂之「凶器」，依最高法院七十九年度台
    上字第五二五三號判例意旨所示，凡於客觀上足以對人之生命、身體、安全構成
    威脅而具有危險性之器物者固均屬之，惟本件被告所持之活動扳手長僅十一公分
    ，乃一般手掌型之小型扳手，兩端呈略圓鈍形，未曾改造磨平、磨利或磨尖，持
    於手上兩端尚且突不出掌面，有該扳手扣案可憑，於客觀上實難認足以持之傷人
    而威脅及生命、身體、安全，應不具危險性，自非屬該條項所指之「凶器」。是
    核被告甲○○之所為，係犯刑法第三百二十條第一項之普通竊盜罪。公訴人認被
    告所為係犯刑法第三百二十一條第一項第三款之加重竊盜（按即攜帶凶器竊盜罪
    ），容有誤會，起訴法條應予變更；又本院於審判時雖未告知被告所犯係刑法第
    三百二十條第一項之罪名供其為防禦，然起訴之罪名與本院認定之罪名均為竊盜
    罪，僅有無具備加重條件之問題，且被告亦坦承持扳手竊卸他人車牌之犯罪行為
    ，所持扳手是否即為凶器，被告對之並未爭執，而本院認定之結果係對被告有利
    ，猶不影響其防禦，故本院仍逕予變更起訴法條而審判，均併此敘明。被告於民
    國八十七年間曾犯妨害名譽及恐嚇危害安全等二罪，經台灣高等法院判處應執行
    有期徒刑五月確定，並於民國八十八年四月十六日易科罰金執行完畢，此為被告
    所自陳，並有台灣桃園地方法院檢察署刑案資料查註紀錄表及台灣高等法院被告
    全國前案紀錄表各一份附卷可稽，其於受有期徒刑之執行完畢後五年內再犯本件
    有期徒刑以上之罪，為累犯，應依刑法第四十七條規定加重其刑。爰審酌被告犯
    罪之動機、目的、手段、所生危害、所得財物、犯罪後坦承竊盜犯行態度尚稱良
    好等一切情狀，量處如主文第一項所示之刑示懲，並諭知易科罰金之折算標準。
    扣案之小型活動板手一支為被告所有，已據其自陳在卷，核係供其竊取前揭二面
    車牌所用之物，應依刑法第三十八條第一項第二款規定宣告沒收。
據上論斷，應依刑事訴訟法第二百九十九條第一項前段、第三百條，刑法第三百二十
條第一項、第四十七條、第四十一條第一項前段、第三十八條第一項第二款，罰金罰
鍰提高標準條例第一條前段、第二條，判決如主文。
本案經檢察官呂寧莉到庭執行職務。
中　　　華　　　民　　　國　　九十一　　年　　　七　　　月　　　四　　　日
                                  臺灣桃園地方法院刑事第三庭
                                      法  官  鄭新後
右為正本證明與原本無異。
如不服本判決，應於本判決送達後十日內，向本院提出上訴狀（應附繕本），上訴於
台灣高等法院。
                                      書記官  劉寶霞
中　　　華　　　民　　　國　　九十一　　年　　　七　　　月　　　四　　　日
●附論罪科刑依據之法條：
◎刑法第三百二十條：
  意圖為自己或第三人不法之所有，而竊取他人之動產者，為竊盜罪，處五年以下
    有期徒刑、拘役或五百元以下罰金。
  意圖為自己或第三人不法利益，而竊佔他人之不動產者，依前項之規定處斷。
  前二項之未遂犯罰之。
